# 关于合并财务报表中的商誉

提问人：一剑千年一 时间：2019-05-25 20:35:28
母公司外购子公司产生商誉，假设控股 60%
1 ，如果该母公司的另一子公司收购了母公司的20% 的股权，母公司的合并财务报表上还有商誉吗？该子公司的长投账面价值的计算会涉及商誉吗？
2 ，如果集团外企业购买母公司对子公司 20%的股权，母公司不用编合并财务报表，商誉去哪了？
3 ，如果集团外企业购买母公司对子公司 5% 的股权，母公司商誉会保持不变还是？？
感谢诸位大神，顺便问下商誉处理的原理是什么？

回答人：chenyiwei
1 、这是该母公司合并报表层面的内部交易，不影响合并报表层面原确认的商誉。
2 、在丧失对子公司控制权的时点，对应的商誉应终止确认，并纳入合并报表层面处置损益的计算。见《企业会计准则第 33 号——合并财务报表（ 2014年修订）》第五十条。
3 、母公司不丧失对子公司控制权的情况下，合并报表层面商誉作为一项资产的金额保持不变，但会对合并报表层面确认的少数股东权益和资本公积产生影响。